【裁判字號】    97,交抗,224
【裁判日期】    970926
【裁判案由】    聲明異議
【裁判全文】
臺灣高等法院臺南分院交通事件裁定     97年度交抗字第224號
抗  告  人
即受處分人  甲○○
上列抗告人因違反道路交通管理處罰條例案件，不服臺灣嘉義地
方法院中華民國九十七年八月二十九日所為裁定（九十七年度交
聲字第二四六號），提起抗告，本院裁定如下：
    主  文
抗告駁回。
    理  由
一、本件抗告意旨略以：抗告人於民國（下同）九十七年一月二
    十八日十四時三十一分許駕駛所有之車牌號碼ＺＴＷ—三八
    八號輕型機車，行經嘉義市○○○路處，被員警攔下，並逕
    行開單舉發闖紅燈，惟抗告人並無違規，且當時抗告人前後
    都有車輛前進，均未停等該紅綠燈；另嘉義市○○○路三六
    七巷號誌為去年底新設，雖據嘉義市政府府交工字第０九七
    ００四五０八七號函覆內容「該號誌於九十七年一月一日至
    九十七年一月三十一日之運轉為每日六時至二十三時三色管
    制」，然據本人實際用路經驗，該號誌於九十七年三月才一
    切正常，於同年一至二月間，並未每天正常，況現在嘉義市
    交通號誌設置混亂，如本人住處灣橋村一一二巷巷口之紅綠
    燈號誌，大多時間為閃黃燈，無法發生實際效用，是嘉義縣
    市應就交通號誌的管制加強管理。又本人為旅行社特約領隊
    ，收入非常不穩定，無力繳納罰款，為此提起抗告，請求撤
    銷原裁定云云。
二、按「汽車駕駛人，行經有燈光號誌管制之交岔路口闖紅燈者
    ，處新臺幣一千八百元以上五千四百元以下罰鍰。」、「汽
    車駕駛人有下列各款所列條款之一者，除依原條款處罰鍰外
    ，並予記點：三、有第四十三條、第五十三條或第五十四條
    情形之一者，各記違規點數三點。」道路交通管理處罰條例
    第五十三條第一項、第六十三條第一項第三款分別定有明文
    。
三、抗告人即受處分人甲○○固不否認有於九十七年一月二十八
    日十四時三十一分許駕駛所有之車牌號碼ＺＴＷ—三八八號
    輕型機車行經嘉義市○○○路三六七巷口，惟矢口否認有闖
    紅燈之行為，經查：
(一)抗告人於上開時間，駕駛其所有之車牌號碼ＺＴＷ—三八八
    號輕型機車，行經上開地點闖紅燈違規直行，經嘉義市警察
    局員警攔停，而依道路交通管理處罰條例第五十三條第一項
    製單舉發，嗣經原處分機關於同年四月二十一日依該條及同
    條例第六十三條第一項第三款規定，裁處抗告人罰鍰新臺幣
    （下同）四千五百元，並記違規點數三點等情，有原處分機
    關九十七年四月二十一日嘉監義裁字第七六－Ｌ00000
    000號違反道路交通管理事件裁決書一份在卷足稽。
(二)抗告人雖堅詞否認於上開時間、地點有闖紅燈違規直行之事
    實，然據證人即本件舉發員警戴志南於原審結證稱：我於九
    十七年一月二十八日十四時三十一分許，站在福懋加油站前
    即嘉義市○○○路三六七巷四百多號附近，面朝嘉義市的方
    向，看到抗告人騎機車由嘉義市往竹崎方向過來，她闖了林
    森東路三六七巷的紅燈，所以我就把她攔下來…，為了防止
    爭議，我是攔距離我最近的違規者；我執行勤務的時間是十
    四時至十六時等語，查證人戴志南上開證述內容，並無明顯
    違反經驗或論理法則之處，且證人戴志南與抗告人素昧平生
    ，並無仇隙嫌怨，業據抗告人於原審承認在卷，而警員執行
    公務時，本身即受有行政懲處責任之監督，更於原審到庭具
    結作證，以刑事責任擔保證言之真實性，益證該等證述內容
    可採。再者，本件警員於九十七年一月二十八日執行勤務之
    時間為十四時至十六時，與抗告人受舉發違規時間相符。另
    依嘉義市政府警察局第二分局九十七年六月五日嘉市警二交
    字第０九七００二七八一七號函檢附之該路口照片所示，證
    人戴志南在違規路口處之福懋加油站前執勤，自該地點可清
    楚目視違規路口交通號誌燈號之變換，並無遭路樹、電線桿
    或招牌遮擋視線之虞，是證人確認目賭抗告人闖越紅燈，應
    無錯看之虞，其上開之證詞應值採信而屬實情。是抗告人於
    上開時、地，確有騎乘機車闖越紅燈一情，堪予認定。
(三)抗告人另以被舉發時違規巷口之紅綠燈並未開啟使用云云，
    然據嘉義市政府於九十七年八月十二日以府交工字第０九七
    ００四五０八七號函覆原審法院「嘉義市○○○路三六七巷
    號誌於九十七年一月一日至九十七年一月三十一日之運轉為
    每日六時至二十三時三色管制，經查於一月二十八日皆正常
    運轉並無異常情形」（見原審卷第二十一頁），是抗告人稱
    其當日交通號誌有異常等情，已難信實，且抗告人對其所述
    亦未能舉證以實其說，尚難認為其辯解為可採。
(四)抗告人另辯稱：當時也有其他車輛闖越紅燈直行等情，惟縱
    他人於前揭處所違規行駛之行為屬實，應由相關單位予以開
    單處罰，尚不能因此解免抗告人前述闖越紅燈直行之違規行
    為；至抗告人又稱：嘉義市多處交通號誌，並無發揮實益云
    云，然交通號誌之設置係由行政主管機關基於交通安全及維
    護之考量以決定之，抗告人自可向相關單位建議，尚難以此
    為卸責之理由，因此抗告人執此置辯，均無理由。
(五)綜上所述，原處分機關以抗告人於前述時、地違規闖紅燈之
    違規事實，裁處抗告人罰鍰四千五百元，並記違規點數三點
    ，於法並無不合。抗告人聲明異議，原審裁定駁回，核無不
    合，是本件抗告並無理由，應予駁回。
四、據上論結，應依道路交通案件處理辦法第二十六條，刑事訴
    訟法第四百十二條，裁定如主文。
中    華    民    國    97    年    9    月    26    日
                  刑事第三庭  審判長法  官  陳義仲
                                    法  官  蔡勝雄
                                    法  官  蘇清水
以上正本證明與原本無異。
不得再抗告。
                                    書記官  蔡蘭櫻
中    華    民    國    97    年    9    月    30    日


司法院資訊處製作；財團法人民間司法改革基金會備份。
